臺灣臺南地方法院刑事判決　　　　　　　　　　　　　九十三年度訴字第五九號
　　公　訴　人　臺灣臺南地方法院檢察署檢察官
　　被　　　告　甲　○　○
　　指定辯護人　本院公設辯護人　丙○○
右列被告因違反槍砲彈藥刀械管制條例案件，經檢察官提起公訴（九十三年度營偵字
第四一三號），被告就犯罪事實為有罪之陳述，本院裁定進行簡式審判程序，判決如
左：
    主  文
甲○○未經許可，持有可發射子彈具有殺傷力之改造玩具手槍，累犯，處有期徒刑壹
年貳月，併科罰金新臺幣玖萬元，罰金如易服勞役，以新臺幣玖佰元即銀元佰元折
算壹日。扣案可發射子彈具有殺傷力之改造玩具手槍壹支（槍枝管制編號：0000
000000號）、改造子彈陸顆及１２ＧＡＵＧＥ制式霰彈槍子彈壹顆，均沒收。
    事  實
一、甲○○曾於民國八十八年間因連續施用第二級毒品安非他命案件，經臺灣高雄地
    方法院以八十九年度易字第四六一八號判處有期徒刑五月確定，竟於九十年八月
    十六日繳納易科罰金執行完畢，猶不知悔改，明知非經中央主管機關許可，不得
    持有槍砲彈藥刀械管制條例第四條第一項第一、二款所示其他可發射金屬或子彈
    ，具有殺傷力之各式槍砲及子彈，於九十二年九月某日在桃園縣中壢市某處，明
    知不詳姓名年籍綽號「勇哥」之成年男子所持有之仿貝瑞塔八四型半自動改造玩
    具手槍一支（槍枝管制編號：0000000000號），係可發射子彈具有殺
    傷力之改造玩具手槍，改造子彈九顆乃上開改造玩具手槍所使用之子彈，而與１
    ２ＧＡＵＧＥ制式霰彈槍子彈一顆均具有殺傷力，竟以之作為綽號「勇哥」成年
    男子向其借款新臺幣十五萬元之對價，從該男子處受讓前開改造玩具手槍及子彈
    ，而未經許可持有之。嗣於九十三年三月二十三日十五時二十分許，在臺南縣新
    營市○○街一一七巷口處，為臺南縣警察局偵查員持本院法官核發之搜索票執行
    搜索，遂在甲○○所有車號１５３６—ＧＬ號自用小客車後座置物箱手提皮夾內
    ，查獲上開改造玩具手槍一支、子彈九顆（經試射鑑驗三發，其中一顆不具殺傷
    力，現餘六顆均具殺傷力）及１２ＧＡＵＧＥ制式霰彈槍子彈一顆，並依法予以
    扣押，因而得悉上情。
二、案經臺南縣警察局移送臺灣臺南地方法院檢察署檢察官偵查起訴。
    理  由
一、右揭犯罪事實，業據被告甲○○於本院審理時自白承認（見本院卷第二九頁），
    核與證人即被告同行友人呂寶鳳所為證詞相符（見警卷第六頁至第九頁），復有
    照片一張在卷可稽（見警卷第十五頁）。扣案槍彈經送鑑定結果，送鑑貝瑞塔手
    槍一支（槍枝管制編號：0000000000號），係由仿貝瑞塔廠型半自
    動手槍製造之玩具手槍，換裝土造金屬槍機、槍管而成之改造手槍，機械性能良
    好，可擊發適用子彈，具殺傷力；而送鑑改造子彈九顆，均係由玩具金屬彈殼加
    裝直徑約８．３ｍｍ金屬彈頭之改造子彈，經採樣三顆試射，除其中一顆無法擊
    發外，餘均可擊發具殺傷力；送鑑霰彈槍子彈一顆，認係１２ＧＡＵＧＥ制式霰
    彈，具殺傷力，此有內政部警政署刑事警察局九十三年四月八日刑鑑字第○九三
    ○○七二六五五號槍彈鑑定書一份在卷可查（見偵查卷第十七頁至第二二頁），
    足認被告自白與事實相符。綜上，本案事證明確，被告犯行應堪認定。
二、核被告所為，係違反槍砲彈藥刀械管制條例第十一條第四項未經許可持有可發射
    子彈具有殺傷力之改造玩具手槍罪、同條例第十二條第四項未經許可持有改造子
    彈罪。又有關「改造模型槍」係指將原未具發射功能之制式八釐米模型槍，經完
    成改造已具殺傷力之槍枝；「改造玩具槍」係指改造市售供民眾賞玩之金屬玩具
    槍，有內政部九十二年十二月三十一日內授警字第○九二○○七六八一四號函文
    一份附卷可稽（見本院卷第十八、十九頁）。原起訴書雖認被告係犯同條例第十
    條第四項之未經許可持有改造模型槍罪，惟經蒞庭檢察官依內政部前開函文意旨
    ，以基礎社會事實同一，當庭變更起訴法條為同條例第十一條第四項之罪（見本
    院卷第一六二頁），核無不合，併此敘明。被告同時持有改造玩具手槍及子彈之
    行為，屬一行為觸犯數罪名之想像競合犯，應依刑法第五十五條前段規定，從一
    重依槍砲彈藥刀械管制條例第十一條第四項未經許可持有改造玩具手槍罪處斷。
    而被告曾因施用毒品案件，經法院判處有期徒刑五月確定，於九十年八月十六日
    繳納易科罰金執行完畢，有臺灣高等法院被告全國前案紀錄表一份在卷可憑（見
    本院卷第九頁至第十一頁），其受有期徒刑之執行完畢，五年以內再犯本件有期
    徒刑以上之罪，為累犯，依刑法第四十七條之規定加重其刑。爰審酌被告未經許
    可持有槍彈，雖未持之犯罪，仍危害社會治安甚鉅，但被告犯罪後能坦承犯行，
    態度尚稱良好等一切情狀，量處如主文所示之刑，並就併科罰金部分諭知易服勞
    役之折算標準。扣案可發射子彈具有殺傷力之改造玩具手槍一支、改造子彈六顆
    及１２ＧＡＵＧＥ制式霰彈槍子彈一顆，屬違禁物，應依刑法第三十八條第一項
    第一款之規定予以沒收。另鑑驗試射之子彈三顆，業經試射，其中一顆不具殺傷
    力，均非屬違禁物，爰不為沒收之諭知。
據上論斷，應依刑事訴訟法第二百九十九條第一項前段、第二百七十三條之一第一項
、第三百條，槍砲彈藥刀械管制條例第十一條第四項、第十二條第四項，刑法第十一
條前段、第五十五條、第四十七條、第四十二條第二項、第三十八條第一項第一款，
罰金罰鍰提高標準條例第二條，判決如主文。
本案經檢察官乙○○到庭執行職務。
中      華      民      國      九十三      年     七     月     六     日
                                臺灣臺南地方法院刑事第一庭
                                        法  官   李東柏
右正本證明與原本無異。
如不服本判決，應於判決送達後十日內向本院提出上訴狀( 應附繕本 )。
                                        書記官   李國敬
中      華      民      國      九十三      年     七     月     六     日
附錄本案論罪科刑法條全文：
槍砲彈藥刀械管制條例第十一條第一項、第四項
未經許可，製造、販賣或運輸第四條第一項第一款所稱其他可發射金屬或子彈具有殺
傷力之各式槍砲者，處五年以上有期徒刑，併科新臺幣一千萬元以下罰金。
未經許可，持有、寄藏或意圖販賣而陳列第一項所列槍砲者，處一年以上七年以下有
期徒刑，併科新臺幣七百萬元以下罰金。
槍砲彈藥刀械管制條例第十二條第四項
未經許可，持有、寄藏或意圖販賣而陳列子彈者，處五年以下有期徒刑，
併科新台幣三百萬元以下罰金。
